---
title: "Phenotypic diversity (public data)"
author: "Angèle COUTANT"
date: "2025-09-22"
output:
  html_document:
    toc: true        # Activer le sommaire
    toc_depth: 2     # Profondeur des titres dans le sommaire (par défaut 2)
    toc_float: true
---

```{r setup, include=FALSE}
knitr::opts_chunk$set(echo = FALSE, message = FALSE, warning = FALSE)
```

```{r}
library(Seurat)
library(AUCell)
library(vioplot)
library(networkD3)
library(dplyr)
library(heatmap3)
library(gplots)
library(sctransform)
library(corto)
library(beeswarm)
library(ggplot2)
library(vegan)

setwd('/mnt/Commun/sc_Induction/Public_data/')

Act = c("EMT", 'Glyco', 'OxPhos', 'IFNa', 'IFNg', 'DNArep')
col_Act = c('#339900', "#FFCC33","#E69F00",  "#990033", "#CC0033",'#0066CC')
col_pheno <- c("Basal" = '#660000', "Her2" = "#003399", "LumA" = '#66CC33', "LumB" = "#009933", 'Normal' = 'grey')

# Import metadata
metadata_Wu = read.csv('/mnt/Commun/Donnees/breast_cancer_data/GSE176078_Wu_etal_2021_BRCA_scRNASeq/Wu_etal_2021_BRCA_scRNASeq/metadata.csv', row.names = "X")
metadata = readRDS('/mnt/Commun/sc_Induction/Public_data/Analyse_Lignee_Patients/RDSobj/metadata_sorted.RDS')

# load("/mnt/Commun/sc_Induction/Public_data/Donnees/BreastCancerCellLines_seurat_processed_merged.RData")
# lignee = as.matrix(bccl@assays[["RNA"]]@counts)
# Data_BC_Wu = ReadMtx('/mnt/Commun/Donnees/breast_cancer_data/GSE176078_Wu_etal_2021_BRCA_scRNASeq/Wu_etal_2021_BRCA_scRNASeq/count_matrix_sparse.mtx', '/mnt/Commun/Donnees/breast_cancer_data/GSE176078_Wu_etal_2021_BRCA_scRNASeq/Wu_etal_2021_BRCA_scRNASeq/count_matrix_barcodes.tsv', '/mnt/Commun/Donnees/breast_cancer_data/GSE176078_Wu_etal_2021_BRCA_scRNASeq/Wu_etal_2021_BRCA_scRNASeq/count_matrix_genes.tsv', feature.column = 1)
# cancer = metadata_Wu[which(metadata_Wu$celltype_major=="Cancer Epithelial"),1]
# lignee = as.matrix(bccl@assays[["RNA"]]@counts)
# common_genes = intersect(rownames(lignee), rownames(Data_BC_Wu))
# lignee = lignee[common_genes, ] # Lignée
# Data_BC_Wu = Data_BC_Wu[common_genes, cancer]

lignee_ID = metadata[which(metadata$population == 'Lignee'),'ID']
patients_ID = metadata[which(metadata$population == 'Patients'),'ID']
metadata_lignee = metadata[metadata$population=='Lignee',]
metadata_patients = metadata[metadata$population=='Patients',]
SsType = unique(metadata$SsType)

# Import AUCell score from cancer cells
m_score = readRDS('/mnt/Commun/sc_Induction/Public_data/Analyse_Lignee_Patients/RDSobj/mat_scoreAUCell_normalises.Rds') #Seuil à 0.05
m_score_Optimal = readRDS('/mnt/Commun/sc_Induction/Public_data/Analyse_Lignee_Patients/RDSobj/mat_scoreAUCell_normalises_seuilOptimaux.Rds') #Seuil à 0.2 ou 0.15
m_score_HM = readRDS('/mnt/Commun/sc_Induction/Public_data/Analyse_Lignee_Patients/RDSobj/mat_scoreAUCell_normalises_HM.Rds')
```

### Correlation AUCell score / UMIs

Objectif : vérifier que les scores d'enrichissement obtenus avec AUCell ne soient pas impactés par le nombre de transcrit (counts/UMIs).

```{r, include = FALSE}
m_score_patient = matrix(ncol = ncol(m_score), nrow = 1)
m_score_patient_optimal = matrix(ncol = ncol(m_score), nrow = 1)

for (p in metadata_patients$ID){
   m_score_patient = rbind(m_score_patient, m_score[grep(p, rownames(m_score)),])
   m_score_patient_optimal = rbind(m_score_patient_optimal, m_score_Optimal[grep(p, rownames(m_score_Optimal)),])
}

m_score_patient = m_score_patient[-1,]
m_score_patient_optimal = m_score_patient_optimal[-1,]

metadata_Wu_sorted <- metadata_Wu[match(rownames(m_score_patient), rownames(metadata_Wu)), ]

corMat <- corMat_optimal <- matrix(nc=ncol(m_score_patient), nr=6)

colnames(corMat) <- colnames(corMat_optimal) <- Act
rownames(corMat) = rownames(corMat_optimal) = rep('ncounts',6)

for (i in 1:ncol(m_score_patient)) {
   print(i)
   for (j in 1:6){
      print(j)
      corMat[j,i] = cor.test(m_score_patient[,i], metadata_Wu_sorted$nCount_RNA,)$estimate
      corMat_optimal[j,i] = cor.test(m_score_patient_optimal[,i], metadata_Wu_sorted$nCount_RNA)$estimate
   }
}
corMat = corMat[1,]
corMat_optimal = corMat_optimal[1,]

df_corr_count = data.frame(Act = Act,
                     cor_0.05 = as.vector(corMat),
                     cor_optimal = as.vector(corMat_optimal))
```
```{r}
################################################################################
#                             PLOT RESULTAT                                    #
################################################################################

boxplot(df_corr_count$cor_0.05, df_corr_count$cor_optimal,
        ylab = 'Corrélation de Pearson entre les Signatures et le nombre de counts' ,
        ylim = c(-0.9, 0.9),
        yaxt='n',
        sub = sprintf('Test de student, pval = %.2f', t.test(df_corr_count$cor_0.05, df_corr_count$cor_optimal)$p.value))

axis(1, at = c(1,2) , labels = c('seuils AUCell 0.05', 'seuils AUCell optimaux'))
axis(2, at = seq(-1, 1, by = 0.25), las = 2)  # Axe Y avec les valeurs demandées

beeswarm(list(df_corr_count$cor_0.05, df_corr_count$cor_optimal),
         add = TRUE,
         pch = 16,
         pwcol = rep(col_Act,2), cex = 1.25)

```

### Correlation between activities

Objectif : vérifier que les signatures ne soient pas corrélées entres elles dans les données publiques, et donc, bien spécifiques à chacune d'elles.

```{r, include = FALSE}
corMat <- corMat_optimal <- matrix(nc=ncol(m_score), nr=ncol(m_score))
colnames(corMat) <- rownames(corMat) <- colnames(corMat_optimal) <- rownames(corMat_optimal) <- Act

for (i in 1:ncol(m_score_patient)) {
   for (j in i:ncol(m_score_patient)) {
      print(i)
      print(j)
      corMat[i,j] = corMat[j,i] = cor.test(m_score_patient[,i], m_score_patient[,j])$estimate
      corMat_optimal[i,j] = corMat_optimal[j,i] = cor.test(m_score_patient_optimal[,i], m_score_patient_optimal[,j])$estimate
   }
}
```
```{r}
################################################################################
#                                 PLOT RESULTAT                                #
################################################################################

# From AUCell score (threshold = 0.05)
heatmap.2(corMat, col = bluered(100), Colv = FALSE, trace = 'none', Rowv=FALSE, scale='none', cexRow = 0.75, cexCol = 0.75,
          cellnote = round(corMat,2), notecol="black",
          symm = F, symkey = T, symbreaks = T)

#Frome AUCell score (threshold = optimal)
heatmap.2(corMat_optimal, col = bluered(100), Colv = FALSE, trace = 'none', Rowv=FALSE, scale='none', cexRow = 0.75, cexCol = 0.75,
          cellnote = round(corMat_optimal,2), notecol="black",
          symm = F, symkey = T, symbreaks = T)

```

### Mesure de la diversité phénotypique

Objectif : calculer la distance euclidienne entre les profils d'activités

```{r, include = FALSE}
# Fonction qui calcule la distance euclidienne entre les cellules en prenant en compte toutes les activités cellulaires.
Distance_MultiAct = function(mat_score, cell){
   
   All_dist_mat.multiact = list()
   for (p in 1:length(cell)){
      sub_mat = mat_score[grep(cell[p], rownames(mat_score)),]
      multiact = as.matrix(dist(sub_mat, method = 'euclidean'))
      All_dist_mat.multiact[[p]] = multiact[upper.tri(multiact)]
   }
   return(All_dist_mat.multiact)
}

# Fonction qui calcule la distance euclidienne entre les cellules selon les activités étudiées (par activité).
Distance_PerAct = function(mat_score, cell){
   All_dist_mat.perAct = list()

   for (p in 1:length(cell)){

      sub_mat = mat_score[grep(cell[p], rownames(mat_score)),]
      dist_mat.perAct = list()
     
      for (col in 1:ncol(sub_mat)){
         Dist_mat = as.matrix(dist(sub_mat[,col], method = 'euclidean'))
         dist_mat.perAct[[col]] <- Dist_mat[upper.tri(Dist_mat)]
      }
      names(dist_mat.perAct) = paste(Act , rep("Distance", ncol(mat_score)), sep='_')
      All_dist_mat.perAct[[p]] = dist_mat.perAct
   }
   return(All_dist_mat.perAct)
}
```

## Analyse dans les cellules tumorales
### Diversité selon les sous-types de cancer du sein

```{r, include=FALSE}
Dist_MultiAct = Distance_MultiAct(m_score, metadata$ID)
Dist_PerAct = Distance_PerAct(m_score, metadata$ID)
names(Dist_MultiAct) = names(Dist_PerAct) = metadata$ID

```
```{r}
################################################################################
#                             PLOT RESULTAT                                    #
################################################################################
df_MultiAct_median = cbind(metadata, t(as.data.frame(lapply(Dist_MultiAct, median))))
colnames(df_MultiAct_median)[7] = 'Median_Dist'

for (p in c('Lignee', 'Patients')){
   par(mar=c(4, 4, 4, 15), xpd=TRUE)
   sub = df_MultiAct_median[which(df_MultiAct_median$population == p),]
   boxplot(sub$Median_Dist~sub$SsType, col = col_pheno, ylab = "Distances Mediane", xlab = '', ylim = c(0, 0.5), main = p)
   if(p == 'Patients'){
      PCH = seq(5,24)
   }
   if(p == 'Lignee'){
      PCH = seq(1,14)
   }
   beeswarm(sub$Median_Dist~sub$SsType, add=T,
         pwpch = PCH,
            cex = 1.3)
   legend('topright', inset = c(-0.3, 0),
          legend = as.vector(as.factor(sub$ID)),
          pch = PCH,
          text.col = sub$couleur_scSubtype ,cex = 1.3, bty = 'n')
}
```

### Diversité selon les activités cellulaires étudiées

```{r, include = FALSE}
library(dplyr)



l_perAct_lignee = Dist_PerAct[which(names(Dist_PerAct) %in% lignee_ID)]
l_perAct_patients = Dist_PerAct[which(names(Dist_PerAct) %in% patients_ID)]

df_lignee_perAct = bind_rows(lapply(l_perAct_lignee, function(x) as.data.frame(x)))
df_patient_perAct = bind_rows(lapply(l_perAct_patients, function(x) as.data.frame(x)))

df_all_perAct = rbind(df_lignee_perAct, df_patient_perAct)

median_dist_lignee = lapply(lapply(l_perAct_lignee, function(x) as.data.frame(x)), function(x) apply(x, 2, median))
median_dist_patient = lapply(lapply(l_perAct_patients, function(x) as.data.frame(x)), function(x) apply(x, 2, median))

All_dist_median = as.data.frame(rbind(bind_rows(median_dist_lignee), bind_rows(median_dist_patient)))
All_dist_median = cbind(All_dist_median, c(rep('Lignée',14), rep('Patients', 20)))
colnames(All_dist_median)[7] = 'From'

sub_lignee = All_dist_median[which(All_dist_median$From == "Lignée"),]
sub_patients = All_dist_median[which(All_dist_median$From == "Patients"),]

# Choix de l'analyse : patients ou lignées

cond = "Patients" # "Patients"

if (cond == "lignées"){
   sub = sub_lignee
   met = metadata_lignee
   bsw = rep(seq(1,14),6)
   Pch = seq(1,14)
}
if (cond == "Patients"){
   sub = sub_patients
   met = metadata_patients
   bsw = rep(seq(5,24),6)
   Pch = seq(5,24)
}

# Convertir les données pour beeswarm

data_long <- stack(sub[, -7])
data_long$color <- rep(met$couleur_scSubtype, times = ncol(sub)-1)
data_long$sStype <- rep(met$SsType, times = ncol(sub)-1)
```
```{r}
################################################################################
#                             PLOT RESULTAT                                    #
################################################################################

# par(mar=c(4, 4, 4, 10), xpd=TRUE)
# boxplot(values ~ ind, data = data_long, col = col_Act,
#         outline = FALSE, xlab = "", ylab = "Distances (median)",
#         xaxt='n', ylim = c(0,0.3),
#         main = cond)
#
# axis(1, at = 1:6, labels = Act, las = 2, cex.axis = 0.8)
# beeswarm(data_long$values ~ data_long$ind,
#          pwpch = bsw,
#          pwcol = rep(met$couleur_scSubtype, 6),
#          add = TRUE,
#          cex = 1.25)
#
#    legend('topright', inset = c(-0.45, 0),
#           legend = met$ID,
#           pch = Pch,
#           col = data_long$color ,
#           cex = 1.3, bty = 'n')
```

### Comparaison entre lignées et patients

```{r}
################################################################################
#                             PLOT RESULTATS                                   #
################################################################################
boxplot(df_MultiAct_median$Median_Dist ~ df_MultiAct_median$population, col = c('lightblue', 'cadetblue'), xlab = '', ylab="Distances multiactivité (médianes)")
beeswarm(df_MultiAct_median$Median_Dist~df_MultiAct_median$population, add=T, pch = 16)
t.test(unlist(Dist_MultiAct[metadata_patients$ID]), unlist(Dist_MultiAct[metadata_lignee$ID]))

```
```{r}
obj_seurat = readRDS('/mnt/Commun/sc_Induction/Public_data/Analyse_Lignee_Patients/RDSobj/Seurat_obj.Rds')
subtypes <- c()
populations <- c()
ID = c()

# Remplir ces vecteurs en fonction des noms des cellules
for (i in 1:length(colnames(obj_seurat))) {
  cell_id <- strsplit(colnames(obj_seurat)[i], "_")[[1]][1]  # Extraire l'ID de la cellule
  # Trouver le sous-type et la population dans metadata_sorted
  subtype <- as.vector(metadata$SsType[metadata$ID == cell_id])
  population <- as.vector(metadata$population[metadata$ID == cell_id])

  # Assigner ces valeurs aux vecteurs
  subtypes <- c(subtypes, subtype)
  populations <- c(populations, population)
  ID = c(ID, cell_id)
}

obj_seurat$subtype <- subtypes
obj_seurat$population <- populations
obj_seurat$ID = ID

patients = metadata[which(metadata$population == 'Patients'),'ID']
col_patients =  metadata[which(metadata$population == 'Patients'),'couleur_scSubtype']
lignee = metadata[which(metadata$population == 'Lignee'),'ID']
col_lignee = metadata[which(metadata$population == 'Lignee'),'couleur_scSubtype']

valid_idents <- c(lignee,patients)
obj_seurat <- subset(obj_seurat, idents = valid_idents)
Idents(obj_seurat) <- factor(Idents(obj_seurat), levels = c(lignee, patients))

# p = VlnPlot(obj_seurat, features =  "nCount_RNA",
#            pt.size = 0,
#            cols = c(col_lignee, col_patients))
#
# p = p + theme(legend.position = "none") + ggtitle("Distribution des UMIs dans toutes les cellules")

p2 = VlnPlot(obj_seurat, features =  "nCount_RNA",
        pt.size = 0, group.by = 'population',
        cols = c('lightblue', 'cadetblue')) + theme(legend.position = "none") + ggtitle("Distribution des UMIs")


p2

# Test de student
t.test(
  obj_seurat$nCount_RNA[obj_seurat$population == "Lignee"],
  obj_seurat$nCount_RNA[obj_seurat$population == "Patients"])
```

# Corrélation diversité phénotypique VS nb d'UMI

Objectif : Vérifier que la diversité phénotypique mesurée n'est pas impactée par le nombre de transcrits

## Dans les données de Patients

```{r, include = FALSE}
mean_count_patients = c()
for (i in metadata_patients$ID){
   print(i)
   mean_count_patients = c(mean_count_patients, mean(metadata_Wu_sorted[grep(i, metadata_Wu_sorted$orig.ident), 'nCount_RNA']))
}

Rho = cor.test(mean_count_patients, df_MultiAct_median[which(df_MultiAct_median$population == 'Patients'),7] , method = 'spearman')
```
```{r}
################################################################################
#                             PLOT RESULTAT                                    #
################################################################################

# plot(mean_count_patients, df_MultiAct_median[which(df_MultiAct_median$population == 'Patients'),7],
#      main = 'Patientes',
#      xlab = 'n_counts moyen',
#      ylab = 'Distances Multi-Activités (médianes)',
#      xlim = c(0, 40000),
#      ylim = c(0.18, 0.5),
#      sub = sprintf('Rho = %.3f', Rho$estimate),
#      pch = seq(5,24),
#      cex = 1.3,
#      col = df_MultiAct_median[which(df_MultiAct_median$population == 'Patients'),'couleur_scSubtype'])
#
# abline(lm(df_MultiAct_median[which(df_MultiAct_median$population == 'Patients'),7] ~ mean_count_patients), lwd = 1, col = 'red3')
```

### Dans les données de Lignées
```{r, include = FALSE}
load("/mnt/Commun/sc_Induction/Public_data/Donnees/BreastCancerCellLines_seurat_processed_merged.RData")
bccl@meta.data[["orig.ident"]]
count_lignee = as.matrix(bccl@meta.data[["nCount_RNA"]])
rownames(count_lignee) = bccl@meta.data[["orig.ident"]]

mean_count_lignees = c()
for (i in metadata_lignee$ID){
   print(i)
   mean_count_lignees = c(mean_count_lignees, mean(as.vector(count_lignee[grep(paste0("^", i, "$"), rownames(count_lignee)),])))
}
Rho = cor.test(mean_count_lignees, df_MultiAct_median[which(df_MultiAct_median$population == 'Lignee'),7] , method = 'spearman')
```
```{r}
################################################################################
#                             PLOT RESULTAT                                    #
################################################################################

# plot(mean_count_lignees, df_MultiAct_median[which(df_MultiAct_median$population == 'Lignee'),7],
#      main = 'Lignées',
#      xlab = 'n_counts moyen',
#      ylab = 'Distances Multi-Activités (médianes)',
#      xlim = c(0, 40000),
#      ylim = c(0.18, 0.5),
#      sub = sprintf('Rho = %.3f',Rho$estimate),
#      pch = seq(1,14),
#      cex = 1.3,
#      col = df_MultiAct_median[which(df_MultiAct_median$population == 'Lignee'),'couleur_scSubtype'])
#
# abline(lm(df_MultiAct_median[which(df_MultiAct_median$population == 'Lignee'),7] ~ mean_count_lignees), lwd = 1, col = 'red3')

```

# Analyse de la diversité dans les cellules saines

Objectif : valider la mesure de diversité phénotypique dans les cellules saines en comparaison avec l'indice de diversité de Shannon

```{r, include = FALSE}
Normal_cells = rownames(metadata_Wu[which(metadata_Wu$celltype_major!="Cancer Epithelial"),])
EpiNorm = rownames(metadata_Wu[which(metadata_Wu$celltype_major=="Normal Epithelial"),])
Endothelial = rownames(metadata_Wu[which(metadata_Wu$celltype_major=="Endothelial"),])
CAFs = rownames(metadata_Wu[which(metadata_Wu$celltype_major=="CAFs"),])
PVL = rownames(metadata_Wu[which(metadata_Wu$celltype_major=="PVL"),])
Bcells = rownames(metadata_Wu[which(metadata_Wu$celltype_major=="B-cells"),])
Tcells = rownames(metadata_Wu[which(metadata_Wu$celltype_major=="T-cells"),])
Myeloid = rownames(metadata_Wu[which(metadata_Wu$celltype_major=="Myeloid"),])
Plasmablasts = rownames(metadata_Wu[which(metadata_Wu$celltype_major=="Plasmablasts"),])

########## A partir des signatures transcriptomiques optimisées ################

# Seuil AUCell à 0.05

score_EMT = readRDS('/mnt/Commun/sc_Induction/Public_data/score_EMT_seuil0.05_NormalCell.Rds')
score_Glyco = readRDS('/mnt/Commun/sc_Induction/Public_data/score_Glyco_seuil0.05_NormalCell.Rds')
score_OxPhos = readRDS('/mnt/Commun/sc_Induction/Public_data/score_OxPhos_seuil0.05_NormalCell.Rds')
score_IFNa = readRDS('/mnt/Commun/sc_Induction/Public_data/score_IFNa_seuil0.05_NormalCell.Rds')
score_IFNg = readRDS('/mnt/Commun/sc_Induction/Public_data/score_IFNg_seuil0.05_NormalCell.Rds')
score_DNArep = readRDS('/mnt/Commun/sc_Induction/Public_data/score_DNArep_seuil0.05_NormalCell.Rds')

score_EMT =  (score_EMT-min(score_EMT)) * (1/max(score_EMT-min(score_EMT)))
score_Glyco =  (score_Glyco-min(score_Glyco)) * (1/max(score_Glyco-min(score_Glyco)))
score_OxPhos =  (score_OxPhos-min(score_OxPhos)) * (1/max(score_OxPhos-min(score_OxPhos)))
score_IFNa =  (score_IFNa-min(score_IFNa)) * (1/max(score_IFNa-min(score_IFNa)))
score_IFNg =  (score_IFNg-min(score_IFNg)) * (1/max(score_IFNg-min(score_IFNg)))
score_DNArep =  (score_DNArep-min(score_DNArep)) * (1/max(score_DNArep-min(score_DNArep)))

m_score = cbind(score_EMT, score_Glyco, score_OxPhos, score_IFNa, score_IFNg, score_DNArep)
colnames(m_score) = c('score_EMT', 'score_Glyco', 'score_OxPhos', 'score_IFNa', 'score_IFNg', 'score_DNArep')

# Seuil AUCell optimaux

score_EMT_opt = readRDS('/mnt/Commun/sc_Induction/Public_data/score_EMT_seuilOpt_NormalCell.Rds')
score_Glyco_opt = readRDS('/mnt/Commun/sc_Induction/Public_data/score_Glyco_seuilOpt_NormalCell.Rds')
score_OxPhos_opt = readRDS('/mnt/Commun/sc_Induction/Public_data/score_OxPhos_seuilOpt_NormalCell.Rds')
score_IFNa_opt = readRDS('/mnt/Commun/sc_Induction/Public_data/score_IFNa_seuilOpt_NormalCell.Rds')
score_IFNg_opt = readRDS('/mnt/Commun/sc_Induction/Public_data/score_IFNg_seuilOpt_NormalCell.Rds')
score_DNArep_opt = readRDS('/mnt/Commun/sc_Induction/Public_data/score_DNArep_seuilOpt_NormalCell.Rds')

score_EMT_opt2 =  (score_EMT_opt-min(score_EMT_opt)) * (1/max(score_EMT_opt-min(score_EMT_opt)))
score_Glyco_opt2 =  (score_Glyco_opt-min(score_Glyco_opt)) * (1/max(score_Glyco_opt-min(score_Glyco_opt)))
score_OxPhos_opt2 =  (score_OxPhos_opt-min(score_OxPhos_opt)) * (1/max(score_OxPhos_opt-min(score_OxPhos_opt)))
score_IFNa_opt2 =  (score_IFNa_opt-min(score_IFNa_opt)) * (1/max(score_IFNa_opt-min(score_IFNa_opt)))
score_IFNg_opt2 =  (score_IFNg_opt-min(score_IFNg_opt)) * (1/max(score_IFNg_opt-min(score_IFNg_opt)))
score_DNArep_opt2 =  (score_DNArep_opt-min(score_DNArep_opt)) * (1/max(score_DNArep_opt-min(score_DNArep_opt)))

m_score_opt = cbind(score_EMT_opt2, score_Glyco_opt2, score_OxPhos_opt2, score_IFNa_opt2, score_IFNg_opt2, score_DNArep_opt2)
colnames(m_score_opt) = c('score_EMT', 'score_Glyco', 'score_OxPhos', 'score_IFNa', 'score_IFNg', 'score_DNArep')

########## A partir des signatures transcriptomiques HM, seuil AUCell 0.05 ################

score_EMT_HM = readRDS('/mnt/Commun/sc_Induction/Public_data/score_HM_EMT_seuil0.05_NormalCell.Rds')
score_Glyco_HM = readRDS('/mnt/Commun/sc_Induction/Public_data/score_Glyco_HM_seuil0.05_NormalCell.Rds')
score_OxPhos_HM = readRDS('/mnt/Commun/sc_Induction/Public_data/score_HM_OxPhos_seuil0.05_NormalCell.Rds')
score_IFNa_HM = readRDS('/mnt/Commun/sc_Induction/Public_data/score_HM_IFNa_seuil0.05_NormalCell.Rds')
score_IFNg_HM = readRDS('/mnt/Commun/sc_Induction/Public_data/score_HM_IFNg_seuil0.05_NormalCell.Rds')
score_DNArep_HM = readRDS('/mnt/Commun/sc_Induction/Public_data/score_HM_DNArep_seuil0.05_NormalCell.Rds')

score_EMT_HM2 =  (score_EMT_HM-min(score_EMT_HM)) * (1/max(score_EMT_HM-min(score_EMT_HM)))
score_Glyco_HM2 =  (score_Glyco_HM-min(score_Glyco_HM)) * (1/max(score_Glyco_HM-min(score_Glyco_HM)))
score_OxPhos_HM2 =  (score_OxPhos_HM-min(score_OxPhos_HM)) * (1/max(score_OxPhos_HM-min(score_OxPhos_HM)))
score_IFNa_HM2 =  (score_IFNa_HM-min(score_IFNa_HM)) * (1/max(score_IFNa_HM-min(score_IFNa_HM)))
score_IFNg_HM2 =  (score_IFNg_HM-min(score_IFNg_HM)) * (1/max(score_IFNg_HM-min(score_IFNg_HM)))
score_DNArep_HM2 =  (score_DNArep_HM-min(score_DNArep_HM)) * (1/max(score_DNArep_HM-min(score_DNArep_HM)))

m_score_HM = cbind(score_EMT_HM2, score_Glyco_HM2, score_OxPhos_HM2, score_IFNa_HM2, score_IFNg_HM2, score_DNArep_HM2)
colnames(m_score_HM) = c('score_EMT', 'score_Glyco', 'score_OxPhos', 'score_IFNa', 'score_IFNg', 'score_DNArep')

score = m_score # m_score_HM , m_score_opt

Dist_MultiAct = Distance_MultiAct(score, metadata$ID)
names(Dist_MultiAct) =  metadata$ID

shannon = c()

for (p in metadata_patients$ID){
   sub_mat = score[grep(p, rownames(score)),]
   
   interCells = intersect(rownames(sub_mat), c(EpiNorm,
                                                Endothelial,
                                                CAFs,
                                                PVL,
                                                Bcells,
                                                Tcells,
                                                Myeloid,
                                                Plasmablasts
                                              ))
   
   iEpiNorm = interCells[which(interCells %in% EpiNorm)]
   iEndothelial = interCells[which(interCells %in% Endothelial)]
   iCAFs = interCells[which(interCells %in% CAFs)]
   iPVL = interCells[which(interCells %in% PVL)]
   iBcells = interCells[which(interCells %in% Bcells)]
   iTcells = interCells[which(interCells %in% Tcells)]
   iMyeloid = interCells[which(interCells %in% Myeloid)]
   iPlasmoblasts = interCells[which(interCells %in% Plasmablasts)]

   shannon[p] <- diversity(c(length(iEpiNorm),
                                length(iEndothelial),
                                length(iCAFs),
                                length(iPVL),
                                length(iBcells),
                                length(iTcells),
                                length(iMyeloid),
                                length(iPlasmoblasts)),
                              index = "shannon")
}

Distance_multiAct_normal = unlist(lapply(Dist_MultiAct, mean))[15:34]
Cor_ShaDist = cor.test(shannon, Distance_multiAct_normal, method = 'spearman')

df <- data.frame(
  ID = names(Distance_multiAct_normal),
  Distance_multiAct_normal = as.numeric(Distance_multiAct_normal),
  shannon = shannon
)
df <- merge(df, metadata, by.x = "ID", by.y = "ID")
```
```{r}
################################################################################
#                             PLOT RESULTAT                                    #
################################################################################
plot(df$shannon ~ df$Distance_multiAct_normal,
     col = df$couleur_scSubtype,
     pch = 19,
     sub = sprintf("Corr = %.2f (pval = %.2f)", Cor_ShaDist$estimate, Cor_ShaDist$p.value),
     xlab = "Distance Multi Act",
     ylab = "Shannon")

abline(lm(shannon ~ Distance_multiAct_normal), col = 'red3')
```


